【裁判字號】    98,上訴,558
【裁判日期】    980521
【裁判案由】    違反藥事法等
【裁判全文】
臺灣高等法院臺南分院刑事判決         98年度上訴字第558號
上  訴  人
即  被  告  乙○○
            甲○○
上列上訴人因違反藥事法等案件，不服臺灣雲林地方法院九十六
年度訴字第七五二號中華民國九十八年三月三十一日第一審判決
（起訴案號：臺灣雲林地方法院檢察署九十五年度偵字第三五四
五號、第五三四八號、第五三四九號、第五四五六號、第五四九
六號、第五五七四號、九十六年度偵字第五二五號、第二四○七
號、第二四○八號、第三五四三號），提起上訴，本院判決如下
：
    主  文
上訴駁回。
    理  由
一、按刑事訴訟法第三百五十條、第三百六十一條、第三百六十
    二條、第三百六十七條規定，不服地方法院之第一審判決而
    上訴者，須提出上訴書狀，並應敘述具體理由，此為上訴必
    備之程式；如所提之書狀未敘述上訴理由，或僅曾以言詞陳
    述上訴理由者，均應於上訴期間屆滿後二十日內補提理由書
    於第一審法院。第一審法院經形式審查，認逾期未補提上訴
    理由者，應定期間先命補正；逾期未補正者，為上訴不合法
    律上之程式，應以裁定駁回。倘已提出上訴理由，但所提非
    屬具體理由者，則由第二審法院以上訴不合法律上之程式，
    判決駁回。而所謂具體理由，必係依據卷內既有訴訟資料或
    提出新事證，指摘或表明第一審判決有何採證、認事、用法
    或量刑等足以影響判決本旨之不當或違法，而構成應予撤銷
    之具體事由，始克當之（例如：依憑證據法則具體指出所採
    證據何以不具證據能力，或依憑卷證資料，明確指出所為證
    據證明力之判斷如何違背經驗、論理法則）；倘僅泛言原判
    決認定事實錯誤、違背法令、採證違法、判決不公、量刑失
    之過重或輕縱，而未依上揭意旨指出具體事由，或形式上雖
    已指出具體事由，然該事由縱使屬實，亦不足以認為原判決
    有何不當或違法者（例如：對不具有調查必要性之證據，法
    院未依聲請調查亦未說明理由，或援用證據不當，但除去該
    證據仍應為同一事實之認定），皆難謂係具體理由，而應認
    其上訴為不合法律上之程式（最高法院九十七年台上字第八
    九二號判決、九十七年台上字第三二六七號判決意旨及法院
    辦理刑事訴訟案件應行注意事項第一六二點參照）。
二、經查：本件上訴人不服原審判決而提起第二審上訴，其上訴
    理由狀僅謂：被告乙○○年老體衰，今年已六十三歲，找工
    作因困難，謀生不易，妻即被告甲○○今年五十二歲，患有
    多年風濕關節疾病，領有重大傷病卡，並於九十六年十二月
    二十九日院開刀，身體瘦弱，無法上班謀生，生活拮据，尚
    有健保分期付款在繳付中，及卡債問題、孩子求學費用辦理
    貸款，再加上房租，不堪負荷，對被害人內心有萬分抱歉與
    愧疚，已深深反省，從新做人，惟實無力繳納高額罰金，爰
    請求酌減罰金，給予自新機會等語。惟查，原審判決已於事
    實及理由欄中就量處上訴人乙○○如原判決附表壹 (二)之
    刑，應執行有期徒刑壹年捌月。緩刑伍年，並應按如原判決
    附表貳 (二)所示之方式，向被害人及公庫支付如原判決附
    表貳 (二)所示之金額，並應於本案判決確定後貳年內，向
    執行檢察官指定之公益團體、地方自治團體或社區提供壹佰
    陸拾小時之義務勞務，緩刑期間付保護管束。；上訴人甲○
    ○如原判決附表壹 (三)所示之刑，應執行有期徒刑壹年捌
    月。緩刑伍年，並應按如原判決附表貳 (三)所示之方式，
    向被害人及公庫支付如原判決附表貳 (三)所示之金額，並
    應於本案判決確定後貳年內，向執行檢察官指定之公益團體
    、地方自治團體或社區提供壹佰陸拾小時之義務勞務，緩刑
    期間付保護管束，係審酌被告乙○○、甲○○五年內均未曾
    受有期徒刑以上刑之宣告，素行尚可。其等利用被害人身體
    不適、急病救醫，至風景區、醫院等地，搭訕被害人，再以
    吹噓其等所販賣偽藥、偽藥酒之療效，詐騙被害人財物，所
    犯案件不少，破壞社會善良、互信之風氣，對於被害人之身
    體健康，產生潛在性的危險。兼衡被告等人，犯後即與被害
    人丙○○等達成和解，另就其餘未和解之被害人，亦呈明原
    因。再者，被告等人犯後坦認犯行，具有悔意，並願改過。
    另斟酌被告乙○○、甲○○等人，參與案件之數量、情節，
    暨其家庭狀況、智識及經濟程度等一切情狀，予以明白論述
    。經核原審判決認事用法，從形式審查，並未違反法令，或
    悖離經驗法則、論理法則，量刑亦屬允當。乃上訴人未依據
    卷內既有訴訟資料或提出新事證，具體指摘或表明第一審判
    決量刑有何不當或違法之事由，而以上開理由提起上訴，揆
    諸前開說明，其上訴理由，自難謂係具體理由。是上訴人之
    上訴顯不合法律上之程式，爰依刑事訴訟法第三百六十七條
    前段之規定，駁回其上訴，並不經言詞辯論為之。
三、據上論斷，應依刑事訴訟法第三百六十七條前段、第三百七
    十二條，判決如主文。
中    華    民    國    98    年    5     月    21    日
                  刑事第四庭    審判長法  官  吳志誠
                                      法  官  羅心芳
                                      法  官  高明發
以上正本證明與原本無異。
如不服本判決應於收受送達後10日內向本院提出上訴書狀，其未
敘述上訴理由者，並得於提起上訴後10日內向本院補提理由書（
均須按他造當事人之人數附繕本）「切勿逕送上級法院」。
                                      書記官  歐貞妙
中    華    民    國    98    年    5     月    22    日
附錄本案論罪科刑法條全文：
刑法第339條：
意圖為自己或第三人不法之所有，以詐術使人將本人或第三人之
物交付者，處5年以下有期徒刑、拘役或科或併科1千元以下罰金
。
以前項方法得財產上不法之利益或使第三人得之者，亦同。前二
項之未遂犯罰之。
藥事法第82條：
製造或輸入偽藥或禁藥者，處10年以下有期徒刑，得併科新臺幣
1千萬元以下罰金。
犯前項之罪，因而致人於死者，處無期徒刑或10年以上有期徒刑
，致重傷者，處7年以上有期徒刑。
因過失犯第1項之罪者，處3年以下有期徒刑、拘役或科新臺幣50
萬元以下罰金。
第1項之未遂犯罰之。
藥事法第83條：
明知為偽藥或禁藥，而販賣、供應、調劑、運送、寄藏、牙保、
轉讓或意圖販賣而陳列者，處7年以下有期徒刑，得併科新臺幣5
百萬元以下罰金。
犯前項之罪，因而致人於死者，處7年以上有期徒刑，致重傷者
，處3年以上12年以下有期徒刑。
因過失犯第1項之罪者，處2年以下有期徒刑、拘役或科新臺幣30
萬元以下罰金。
第1項之未遂犯罰之。


司法院資訊處製作；財團法人民間司法改革基金會備份。
